【裁判字號】    89,上易,1519
【裁判日期】    890613
【裁判案由】    竊盜
【裁判全文】
臺灣高等法院刑事判決                          八十九年度上易字第一五一九號
    上  訴  人
    即  被  告  乙○○
右上訴人因竊盜案件，不服臺灣臺板橋方法院八十八年度易字第四五六○號，中華民
國八十九年一月二十六日第一審判決（起訴案號：臺灣板橋地方法院檢察署八十八年
度偵字第二三○一二、二六九三四號），提起上訴，本院判決如左：
    主      文
上訴駁回。
    事實及理由
一、本案經本院審理結果，認第一審判決以上訴人即被告乙○○係犯刑法第三百二十
    條第一項連續竊盜罪，同時審酌被告犯罪之動機、目的、手段、智識程度、犯後
    態度等一切情狀，量處被告有期徒刑四月。扣案之機車鑰匙二支沒收。認事用法
    及量刑均無不當，應予維持，並引用第一審判決書記載之事實、證據及理由（如
    附件）。
二、惟查：被告未具理由提起上訴，為無理由，應予駁回。
三、被告經合法傳喚，無正當理由不到庭，爰不待其陳述逕行判決。
據上論斷，應依刑事訴訟法第三百七十三條、第三百六十八條、第三百七十一條，判
決如主文。
本案經檢察官李金定到庭執行職務。
中     華     民     國    八十九   年       六       月      十三      日
                             臺灣高等法院刑事第十四庭
                                 審判長法  官  陳  祐  輔
                                       法  官  蔡  國  在
                                       法  官  陳  國  文
右正本證明與原本無異。
不得上訴。
                                       書記官  蔡  棟  樑
中     華     民     國    八十九   年       六       月      十四      日
附錄：本案論罪科刑法條全文
刑法第三百二十條
意圖為自己或第三人不法之所有，而竊取他人之動產者，為竊盜罪，處五年以下有期
徒刑、拘役或五百元以下罰金。
意圖為自己或第三人不法之利益，而竊佔他人之不動產者，依前項之規定處斷。
前二項之未遂犯罰之。
附件
臺灣板橋地方法院刑事判決                        八十八年度易字第四五六號
    公  訴  人  臺灣板橋地方法院檢察署檢察官
    被      告  乙○○  男  四十歲（民國○○○年○月○○○日生）
                        住臺北市○○區○○路五五號三樓
                        身分證統一編號：Ｑ一二二七八五三號
右列被告因竊盜案件，經檢察官提起公訴（八十八年度偵字第二三○一二號、第二六
九三四號），本院判決如左：
    主  文
乙○○連續竊盜，處有期徒刑肆月。
鑰匙貳支沒收。
    事  實
一、乙○○曾於民國（下同）八十四年二月二十二日因懲治盜匪條例案件，經本院以
    八十三年訴字第二一七八號判處有期徒刑八年，八十四年七月五日經台灣高等法
    院以八十四年度上訴字第二○一八號駁回上訴，並於八十四年十月十三日判決確
    定，甫於八十八年二月十二日假釋出監，現仍在假釋中（假釋縮刑期滿日為九十
    一年十一月二十六日），猶不知悔改，復意圖為自己不法之所有，並基於概括之
    犯意，先於八十八年十月十三日凌晨四時許，在台北縣三重市○○街一九七號前
    ，以自備鑰匙一支，趁無人注意之際，竊取甲○○所有車牌號碼ＱＧＭ─一五一
    號機車一部，得手後留供己用，嗣於八十八年十月十三日凌晨四時三十分許，在
    台北縣三重市○○路二七四巷口，為警查獲，並扣得鑰匙一支。乙○○於八十八
    年十月十三日經台北縣警察局三重分局移送台灣板橋地方法院檢察署，由檢察官
    偵訊並予限制住居釋回後，復承上開竊盜之概括犯意，於八十八年十二月十八日
    上午十時許，在臺北縣三重市○○○街七十八號前，見屬周麗萍所有，於同年九
    月二十七日上午九時三十分許在台北縣三重市○○街七十一號前遭不詳之人竊取
    之車號ＱＳＧ─六七八號輕機車停置該處，且車牌已遺失，遂持其所有之鑰匙一
    支開啟機車電門，竊取該車供己使用。嗣於同年十二月二十一日下午四時三十分
    許，乙○○在台北縣三重市○○○街七十號旁巷道內欲騎乘該機車時，為警查獲
    ，並扣得機車鑰匙一支。
二、案經台北縣警察局三重分局、台北市政府警察局中山分局分別報請台灣板橋地方
    法院檢察署檢察官偵查起訴。
    理  由
一、訊據被告乙○○矢口否認竊盜犯行，辯稱：車號ＱＧＭˍ一五一號之機車係因腳
    痛才想騎該車去醫院，醫好後會騎回去還，而車號ＱＳＧˍ六七八之輕機車僅係
    將其移開，使其不會擋住道路，並無竊取之意云云。惟查，右揭犯罪事實，業據
    被告乙○○先後於警訊時及偵查中供認不諱，且被告於警訊中亦供承鑰匙是伊自
    備的等語，是被告上開所辯顯係事後卸責之詞，不足採信。此外，並有車輛失竊
    報案單一紙、車輛失竊資料查詢報表一紙、贓物領據二紙附卷可稽及鑰匙二支扣
    案足資佐證，本件事證明確，被告竊盜犯行洵堪認定。
二、核被告所為係犯刑法第三百二十條第一項竊盜罪。被告先後二次竊盜犯行，時間
    緊接，犯罪構成要件相同，顯係基於概括犯意而為之，應依連續犯之規定論以一
    罪，且加重其刑。被告上開於八十八年十二月十八日上午十時許，竊取車號ＱＳ
    Ｇˍ六七八號機車之竊盜犯行，雖經公訴人重複起訴（起訴案號八十八年度偵字
    第二六九三四號），而由本院於八十八年度易字第四七七一號案件中諭知公訴不
    受理，惟此部分與已起訴部分有連續犯之裁判上一罪關係，業經本院調卷查明屬
    實，依審判不可分原則，本院自得併予審理判決，併此明。爰審酌被告之犯罪
    動機、目的、手段及犯後之態度等一切情狀，量處如主文所示之刑，以示懲儆。
    末查扣案之機車鑰匙二支，為被告所有供犯罪所用，均應依法宣告沒收，併此
    明。
據上論斷，應依刑事訴訟法第二百九十九條第一項前段，刑法第五十六條、第三百二
十條第一項、第三十八條第一項第二款，罰金罰鍰提高標準條例第一條前段，判決如
主文。
本案經檢察官曾文鐘到庭執行職務
中      華      民      國    八十九    年   一      月    二十六    日
                                    台灣板橋地方法院刑事第一庭
                                        法  官    胡  堅  勤
右正本證明與原本無異。
如不服本判決，應於判決送達後十日內，向本院提出上訴狀。
                                        書記官    劉  文  美
中      華      民      國    八十九    年      一      月    二十八    日
附錄本案論罪科刑法條全文
刑法第三百二十條
  意圖為自己或第三人不法之所有，而竊取他人之動產者，為竊盜罪，處五年以下有
  期徒刑、拘役或五百元以下罰金。
  意圖為自己或第三人不法之利益，而竊佔他人之不動產者，依前項之規定處斷。
  前二項之未遂犯罰之。


司法院資訊處製作；財團法人民間司法改革基金會備份。
